臺灣臺北地方法院刑事判決
                                   110年度審交訴字第53號
公  訴  人  臺灣臺北地方檢察署檢察官
被      告  林麗萍



上列被告因公共危險等案件，經檢察官提起公訴（110 年度偵字
第17785 號），本院判決如下：
    主  文
本件被訴過失傷害部分公訴不受理。
    理  由
一、公訴意旨如附件起訴書所載。
二、按告訴乃論之罪，告訴人於第一審辯論終結前，得撤回其告
    訴，又告訴經撤回者，應諭知不受理之判決，刑事訴訟法第
    238條第1項、第303條第3款分別定有明文。再不受理之判決
     ，得不經言詞辯論為之，亦為同法第307 條所明定。
三、查本件告訴人魯懿賢告訴被告林麗萍過失傷害案件，公訴人
    認被告所涉犯之刑法第284條前段之罪，依刑法第287條前段
    之規定，須告訴乃論。茲告訴人已於民國110 年10月15日具
    狀撤回告訴，此有告訴人所出具之刑事撤回告訴狀1 紙附卷
    可佐（見本院卷第47頁），依照上開說明，本件被告所涉過
    失傷害罪嫌，爰不經言詞辯論，逕為諭知不受理之判決。
據上論斷，應依刑事訴訟法第303條第3 款、第307條，判決如主
文。
本案經檢察官林鈜鎰提起公訴。
中　　華　　民　　國   110    年    10    月    29    日
　　　　　　　 刑事第二十二庭   審判長法　官  莊書雯
　　　　　　　　　                    法  官  葉詩佳
　　　　　　　　　                    法  官　余欣璇
上正本證明與原本無異。 
如不服本判決應於收受送達後20日內向本院提出上訴書狀，並應
敘述具體理由；其未敘述上訴理由者，應於上訴期間屆滿後20日
內向本院補提理由書（均須按他造當事人之人數附繕本）「切勿
逕送上級法院」。告訴人或被害人如對於本判決不服者，應具備
理由請求檢察官上訴，其上訴期間之計算係以檢察官收受判決正
本之日期為準。因疫情而遲誤不變期間，得向法院聲請回復原狀
。
                                      書記官  朱俶伶
中　　華　　民　　國　　110 　年　　10　　月　　29　　日
附件：
臺灣臺北地方檢察署檢察官起訴書
                                    110年度偵字第17785號
　　被　　　告　林麗萍　女　48歲（民國00年0月00日生）
　　　　　　　　　　　　住新北市○○區○○街000巷0弄0號
　　　　　　　　　　　　居新北市○○區○○街000號4樓
　　　　　　　　　　　　國民身分證統一編號：Z000000000號
上列被告因公共危險等案件，已經偵查終結，認應提起公訴，茲
將犯罪事實及證據並所犯法條分敘如下：
　　　　犯罪事實
一、林麗萍於民國110年4月20日15時2分許，騎乘車牌號碼000-0
    000號普通重型機車，沿臺北市中正區羅斯福路4段北往南方
    向行駛，至羅斯福路4段76號前經紅磚人行道進入騎樓內，
    沿騎樓北往南方向行駛，本應緩慢行駛並注意車前狀況，隨
    時採取必要之安全措施，且當時並無不能注意之情事，竟疏
    未注意於此，致機車左後視鏡擦撞行人魯懿賢，致其受有左
    側手肘擦傷之傷害。林麗萍明知其駕駛動力交通工具肇事致
    人受傷，竟未報警處理及留置現場採取必要之救護措施，而
    基於肇事逃逸之犯意，棄車逃離現場。
二、案經魯懿賢訴由臺北市政府警察局中正第二分局報告偵辦。
　　　　證據並所犯法條
一、證據清單及待證事實：
編號     證據名稱 待證事實 1 被告林麗萍於警詢中之自白。 坦承於上開時地騎車行經肇事地點時，知悉後視鏡有輕微擦到1名男性行人，伊有轉身向他說對不起等語。 2 告訴人魯懿賢於警詢中之指訴。 佐證全部犯罪事實。 3 耕莘醫院乙種診斷證明書 、監視器影像光碟及翻拍照片、臺北市政府警察局道路交通事故初步分析研判表、道路交通事故現場圖、調查報告表(一)(二) 佐證全部犯罪事實。 
二、按行為後法律有變更者，適用行為時之法律。但行為後之法
    律有利於行為人者，適用最有利於行為人之法律，刑法第2
    條第1項定有明文。查被告為上開行為後，刑法第185條之4
    業於民國109年5月28日修正公布，並於同年月30日生效施行
    。修正前刑法第185條之4規定：「駕駛動力交通工具肇事，
    致人死傷而逃逸者，處一年以上七年以下有期徒刑。」，修
    正後刑法185條之4則規定：「駕駛動力交通工具發生交通事
    故，致人傷害而逃逸者，處六月以上五年以下有期徒刑；致
    人於死或重傷而逃逸者，處一年以上七年以下有期徒刑。犯
    前項之罪，駕駛人於發生交通事故致人死傷係無過失者，減
    輕或免除其刑。」則修正後就駕駛動力交通工具肇事致人傷
    害而逃逸部分，已調降其法定刑度，經比較新舊法之結果，
    以修正後之規定對被告較為有利，依刑法第2條第1項但書之
    規定，應適用行為後即修正後刑法第185條之4第1項前段之規
    定。核被告所為，係犯刑法第284條前段過失傷害及同法第1
    85條之4第1項前段之駕駛動力交通工具肇事致人傷害而逃逸
    等罪嫌。被告所犯上開兩罪間，犯意各別，行為互殊，應予
    分論併罰。
三、依刑事訴訟法第251條第1項提起公訴。
　　此　致
臺灣臺北地方法院
中　　華　　民　　國　 110　　年　　7 　　月　　16　　日
                              檢　察　官　林  鋐  鎰
本件正本證明與原本無異　　　　　　　　　　　　　　　　　
中　　華　　民　　國　 110　　年　　8　 　月　　 4　　日
　　　　　　　　　　　　　　　書　記　官  張  雅  涵
附錄本案所犯法條全文
中華民國刑法第284條
因過失傷害人者，處 1 年以下有期徒刑、拘役或 10 萬元以下
罰金；致重傷者，處 3 年以下有期徒刑、拘役或 30 萬元以下
罰金。
中華民國刑法第185條之4
駕駛動力交通工具發生交通事故，致人傷害而逃逸者，處 6 月
以上 5 年以下有期徒刑；致人於死或重傷而逃逸者，處 1 年以
上 7 年以下有期徒刑。
犯前項之罪，駕駛人於發生交通事故致人死傷係無過失者，減輕
或免除其刑。